【裁判字號】    90,易,499
【裁判日期】    901102
【裁判案由】    竊盜
【裁判全文】
台灣苗栗地方法院刑事判決                            九十年度易字第四九九號
    公  訴  人  臺灣苗栗地方法院檢察署檢察官
    被      告  丁○○
右列被告因竊盜案件，經檢察官聲請簡易判決處刑（九十年度偵字第二０二二號）及
移送併辦（九十年度偵字第三四００號、九十年度偵字第三六五七號、九十年度偵字
第四三二七號），本院認為不應以簡易判決處刑，而適用通常訴訟程序，判決如左：
    主  文
丁○○連續攜帶兇器竊盜，處有期徒刑壹年陸月；並應於刑之執行前，令入勞動場所
強制工作參年。
扣案之鐵鉗、鑰匙各壹支沒收。
    事  實
一、丁○○為有犯罪習慣之人，基於竊盜之概括犯意，意圖為自己不法之所有，(1)先
    於九十年四月二十日上午六時許，在苗栗縣銅鑼鄉銅鑼市場前空地，以自備客觀
    上可供兇器使用之扁鑽一把（未扣案），撬開李世龍所有，由甲○○管理使用之
    車號ＭＤ─九八三一號自9用小客車之車門，破壞方向盤上之鎖頭（毀損部分未?
    告訴），再利用自備之鑰匙（未扣案）啟動車輛而竊取該車得手，供代步之用，
    嗣於同年四月二十日上午十時許，駕駛該車行至苗栗縣公館鄉福德國小後方約一
    百公尺處路口為警查獲；(2)復承前揭犯意，於同年五月三十一日上午十一時許，
    在苗栗縣卓蘭鎮西坪里台三線一四五公里處路邊，持客觀上可供兇器使用，前端
    業經磨平之鐵鉗一把，撬開丙○○所有車號Ｑ八─四七二０號自用小客車車門，
    並直接以同一鐵鉗開啟電門後發動該車得手離去，嗣後並將該車隨意丟棄於苗栗
    縣泰安鄉苗六十二號線近虎山溫泉之產業道路路邊；(3)承同一犯意，於同年六月
    五日傍晚某時，在苗栗縣苗栗市○○里○○街一四三巷路邊，使用上開同一鐵鉗
    以同一手法，撬開戊○○所有車號ＭＨ─二一六０號自用小客車車門、開啟電門
    後竊取得手，供代步之用，嗣亦將該車隨意丟棄於苗栗縣公館鄉往聖安宮旁之產
    業道路上。茲因民眾舉發，而經警循線查獲前開Ｑ八─四七二０號、ＭＨ─二一
    六０號二部自用小客車，並自丁○○處扣得鐵鉗一把。(4)承同一犯意，又於同年
    七月二十八日凌晨三時四十分許，在苗栗縣卓蘭鎮○○路四號前路邊，持前揭竊
    取李世龍所有汽車使用之同一把扁鑽，撬開樂建國所有車號ＫＳ─九六五一號自
    用小客車，竊取駕駛座旁價值約新台幣一萬八千元之音響主機一台得手後離去；
    旋於未及六十公尺處之民族路三號前路邊，又承同一犯意，以同一扁鑽與相同手
    法，撬開傅瑞嬌所有，由其夫詹孟泰管理使用中之車號ＭＪ─二三五五號自用小
    客車車門，正開啟電門欲竊取該汽車時，為警當場查獲致未得逞，並扣得前揭甫
    竊取得手之音響主機一台（扁鑽未扣案而遺失）；(5)嗣於同年九月五日凌晨五時
    許，在苗栗縣公館鄉○○村○鄰○○路七十五號路邊，又承前揭同一竊盜之概括
    犯意，先以自備之鑰匙一支毀損乙○○所有車號ＣＤＪ─三七九號重型機車之機
    車鎖頭為竊盜之方法（毀損部分業據乙○○提出告訴），再以同一鑰匙強行插入
    電門後啟動該車以遂竊取該車之目的，並於得手後駕駛該車離去；嗣於次日晚上
    八時三十分許，丁○○駕駛該車行至苗栗市○○路憲兵隊前為警查獲（鑰匙已遺
    失未扣案），始揭上情。
二、案經告訴人乙○○訴請苗栗縣警察局苗栗分局、大湖分局及苗栗縣刑警隊報請臺
    灣苗栗地方法院檢察署檢察官聲請簡易判決處刑及移送併辦，經本院認為不應以
    簡易判決處刑，而適用通常訴訟程序審理。
    理  由
一、訊據被告丁○○對於右揭事實已供承不諱，並經證人石鎮南證述屬實，經核復與
    被害人甲○○、丙○○、戊○○、樂建國、詹孟泰、乙○○、張森鴻等人在警訊
    中指述被竊情節相符，此外，並有贓物領據六紙、車籍作業系統查詢資料四紙，
    查獲車輛停放處現場圖三紙，現場照片五幀附卷可稽，並有扣案之鐵鉗、鑰匙各
    一支扣案可證，足證被告之自白確與事實相符，其連續竊盜之犯行已堪認定。
二、按鐵鉗、扁鑽在客觀上對人之生命、身體、安全構成威脅，具有危險性，被告丁
    ○○攜以行竊，自可供作兇器使用。又竊取機車非必毀損機車鎖頭，被告以毀損
    機車鎖頭為方法，以達竊取機車之目的，核被告所為，係犯刑法第三百二十一條
    第二項、第一項第三款之加重竊盜罪、加重竊盜未遂罪、第三百二十條第一項之
    竊盜罪、第三百五十四條之毀損罪。被告先後數次竊盜行為，時間緊接，所犯罪
    名相同，顯係出於概括之犯意為之，為連續犯，應依刑法第五十六條之規定，從
    其中情節較重之(1)帶兇器竊盜行為以一罪論，並加重其刑。又帶兇器竊盜與
    毀損罪二罪間，有方法結果之牽連關係，應從一重之帶兇器竊盜罪處斷。公訴
    人聲請意旨雖僅起訴被告犯罪事實(1)部分，並認被告涉犯刑法第三百二十條第一
    項之罪，惟查被告實係帶兇器竊盜，惟此係加重條件之增加，毋庸變更法條；
    有關事實欄其餘(2)(3)(4)(5)之被告犯罪事實既經移請併辦，且與起訴事實有裁判上
    一罪之連續犯關係，本院自得依法併予審理，均附此敘明。爰審酌被告犯罪之動
    機、目的、手段、所生危害及犯後坦承犯行等一切情狀，量處如主文所示之刑。
    又審酌被告於短期間內連續竊盜，且每於甫經查獲後仍繼續犯案，顯有犯罪之習
    慣，應依竊盜犯贓物犯保安處分條例第三條第一項第一款之規定，於執行前令入
    勞動場所強制工作，以資教化。扣案之鐵鉗、鑰匙各一支，係被告所有供其犯罪
    所用之物，業據其供承在卷，併依刑法第三十八條第一項第二款之規定宣告沒收
    。被告供犯罪事實欄(1)(4)所使用之扁鑽一支，於犯罪後已遺失未經扣案，亦據被
    告陳明在卷，且未經公訴人聲請沒收，雖亦為供被告犯罪使用之物，惟既不能證
    明仍然存在，為免未來執行困難，爰不宣告沒收。
據上論斷，應依刑事訴訟法第四百五十二條、第二百九十九條第一項前段、刑法第五
十六條、第三百二十一條第一項第三款、第三百五十四條、第五十五條，第三十八條
第一項第二款，竊盜犯贓物犯保安處分條例第三條第一項第一款、第四條、第五條第
一項前段、罰金罰鍰提高標準條例第一條前段、第二條，判決如主文。
中      華      民      國    九十      年     十一     月      二      日
                                      臺灣苗栗地方法院刑事第一庭
                                          法  官  楊  台  清
右正本證明與原本無異。
如不服本判決，應於判決送達後十日內向本院提出上訴狀（應附繕本），上訴於臺灣
高等法院臺中分院。
                                          書記官  李  惠  雯
中      華      民      國    九十      年     十一     月      二      日
附錄論罪科刑法條
刑法第三百二十一條第一項：
犯竊盜罪而有左列情形之一者，處六月以上五年以下有期徒刑：
  三、攜帶兇器而犯之者。


司法院資訊處製作；財團法人民間司法改革基金會備份。
